【裁判字號】    92,交聲,113
【裁判日期】    921027
【裁判案由】    聲明異議
【裁判全文】
臺灣屏東地方法院刑事裁定                        九十二年度交聲字第一一三號
    異  議  人  甲○○
    即受處分人
右列異議人因違反道路交通管理處罰條例案件，對於交通部公路局屏東監理站九十二
年九月十日所為之處分（原處分案號：屏監違字第八二─Ｖ00000000號），
聲明異議，本院裁定如左：
    主  文
異議駁回。
    理  由
一、異議要旨略以：異議人即受處分人於民國九十二年七月二十三日上午係由屏東縣
    潮州鎮○○路左轉太平路，進入太平路後為第一輛車，並無前車，惟此時原停放
    路邊之車輛緩慢啟動行駛，欲右轉自強路，異議人經過該車時，均保持在車道內
    行駛，超越該車並不能算是超車，且在太平路及自強路口區域內，並無雙黃線，
    更沒有雙黃線可超越之情形，值勤員警並無清楚看見異議人行車情形，即於舉發
    單上濫載異議人違規地點為太平路松井企業前，為此請求撤銷原處分云云。
二、按在學校、醫院或其他設有禁止超車標誌、標線處所、地段或對面有來車交會或
    前行車連貫二輛以上者，不得超車；在學校、醫院或其他設有禁止超車標誌、標
    線處所、地段或對面有來車交會或前行車連貫二輛以上超車者，處新臺幣一千二
    百元以上二千四百元以下罰鍰，道路交通安全規則第一百零一條第二款、道路交
    通管理處罰條例第四十七條第二款分別定有明文。經查：
(一)、本件異議人遭舉發之違規地點為屏東縣太平路松井企業公司前，該路段為劃有雙
    黃實線禁止跨越超車之路段，業經證人即舉發之員警梁鐘陽到庭證述屬實，且攝
    有照片六張附卷可資參佐（本院卷第二一到二二頁）。而當時異議人為超越前車
    ，遂駛越該路中央之雙黃實線，行駛至對向車道後，再駛回原車道一情，亦經證
    人梁鐘陽到庭證述：異議人當時在太平路上行駛，跨越雙黃線到對向車道後，才
    又回到原來的車道行駛，往朝昇、太平路口行駛等語綦詳（本院卷第十六頁）。
    雖異議人就此辯稱：以證人梁鐘陽所站之位置視線遭阻礙，無法清楚看見異議人
    行車情形云云，然依卷附照片觀之，證人梁鐘陽所站之位置為朝昇、太平路口，
    當時若無大型車輛阻礙，以其視線，當可清楚看見來車是否有超越雙黃線行駛至
    對向車道之情形，且證人梁鐘陽亦證稱當時並無大型車輛擋住其視線，是證人梁
    鐘陽證述其清楚確見異議人超越前車駛至對向車道等語應堪採信，異議人上開所
    辯，委不足採。
(二)、又異議人於本院審理時一再質疑證人梁鐘陽證言之可信度，經本院數度質之證人
    梁鐘陽是否清楚確見異議人超越前車行駛至對向車道，證人均為明確且肯定之回
    答，而證人梁鐘陽為代表國家行使公權力之員警，與異議人並無素怨，於本院作
    證時，並經具結程序，當無甘冒偽證罪設詞誤陷異議人之可能，是證人梁鐘陽之
    證言應足採信。至異議人聲請就本件進行測謊一情，本院認本件事證已明，異議
    人所為上開聲請，並無調查必要，附此敘明。
(三)、綜上所述，原處分機關因而適用上述規定裁處異議人罰款新台幣一千二百元，並
    依道路交通管理處罰條例第六十三條第一項第一款記違規點數一點，核無不當，
    異議人前開所辯，自難認為正當，應認其異議為無理由。
二、據上論斷，應依道路交通案件處理法第十九條，裁定如主文。
中      華      民      國      九十二      年    十    月    二十七    日
                                   臺灣屏東地方法院交通法庭
                                       法  官   柯雅惠
右正本證明與原本無異。
如不服本裁定應於送達後五日內向本院提出抗告狀。
                                       書記官   葉祝君
中      華      民      國      九十二      年    十    月    二十七    日


司法院資訊處製作；財團法人民間司法改革基金會備份。
